DIEGO MONTESDEOCA



Contacto

Dirección:

Av. Loja y Av. Remigio

Teléfono:

0986496617

Email:

diego.ismael.montesdeoca@g mail.com

Lenguajes

- Español
- Inglés Basico

Perfil

Estudiante de noveno ciclo de Ingeniería de Sistemas de la Universidad de Cuenca. Con especial interés en crecer profesionalmente. He llevado acabo proyectos de desarrollo web y startup personal con numerosos lenguajes de programación y tecnologías incluidos HTML5, PHP, **JavaScript**, **CSS**, MySQL, Python, C, C++, **NodeJS**, Java, Java Web, Minería de Texto

Experiencia en gestión de proyectos y relaciones con clientes.

Habilidades

- Gestión de proyectos
- Diseño Creativo
- Innovador
- Autodidacta

Experiencia

Desarrollador Web - 07/2019 a 09/2019 **Estratego**, Cuenca

- Desarrollo de servicios de web en java
- Despliegue en AWS con contenedores Docker

Ingeniero de Software - 07/2018 a 09/2018 Alcaldía de Cuenca, Cuenca

- Adquisición de Requerimientos
- Creación de Documento de Requerimientos
- Creación de Documento de Diseño
- Modelado de Base de Datos
- Creación de Diccionario de Base de Datos

CEO, Desarrollador Web - 09/2018 a 09/2019 **Biglieto,** Cuenca

- Diseño de la interfaz web
- Diseño de la base de datos
- Desarrollo de Backend con Express

Educación

Secundaria: Bachiller en Ciencias Químicas y Biológicas Universitaria: Noveno ciclo en Ingeniería en Sistemas